【裁判字號】    89,上訴,589
【裁判日期】    890627
【裁判案由】    毒品危害防制條例
【裁判全文】
臺灣高等法院臺中分院刑事判決          民國八十九年度上訴字第五八九號
    上  訴  人  臺灣臺中地方法院檢察署檢察官
    被      告  甲○○
    選任辯護人  張淑琪
右上訴人因被告毒品危害防制條例案件，不服台灣台中地方法院中華民國八十九年一
月三十一日第一審判決（民國八十八年度訴字第一七二七號，起訴案號：台灣台中地
方法院檢察署民國八十八年度偵字第一五一三二號），提起上訴，本院判決如左：
    主      文
原判決撤銷。
甲○○意圖販賣而持有第二級毒品，處有期徒刑伍年。
扣案之安非他命拾壹包毛重共參伍點肆玖玖公克沒收銷燬之，夾鏈袋參包（內有小型
塑膠袋壹貳陸個）電子磅秤壹台均沒收。
    事      實
一、甲○○意圖販賣第二級毒品安非他命而持有安非他命十一包共計三五‧四九九公
    克，於民國（下同）八十八年六月二十二日上午二時三十分許，在台中市○○路
    二一七巷八十五號旁，被告甲○○所駕車牌號碼Ｅ九－八八一一號自小客車上為
    警查獲，並扣得安非他命十包毛重共三五‧四九九公克，電子磅秤一台。旋於同
    日三時卅分許又在其台中縣太平市○○路四十三號三樓住處查獲安非他命一包毛
    重０‧九公克及分裝用之夾鏈袋三大包。
二、案經台中市警察局霧峰分局報請臺灣臺中地方法院檢察署檢察官偵查起訴。
    理      由
一、訊之被告甲○○坦承於右揭時地，持有前開安非他命及電子磅秤、夾鏈袋等物為
    警查獲，但否認意圖販賣而持有前開安非他命，辯稱安非他命是乙○○在八十五
    、六年欠伊新台幣十萬元打電話叫伊前去水里鄉交伊作為抵押，另磅秤是伊看樣
    子小小很可愛叫乙○○留下來的，而夾鏈袋係警察帶伊回家在裝手錶之工具箱找
    到的，並非意圖販賣而持有安非他命等語。惟查證人乙○○於原審及本院審理中
    皆否認交付前開安非他命與磅秤與被告作為欠款之擔保情事，據其陳稱伊以前與
    被告同事，八十三年去當兵，自八十五年當兵退伍後即未與被告一起工作，之前
    有欠被告三、四萬元被告要伊開一張五萬元之本票，八十八年六月十二日案發時
    伊在雲林縣大埤鄉做彈簧床，並無回水里，被告提出之另一張五萬元本票是簽給
    水里一個綽號「阿弟」之人不知為何本票會跑到被告那裏等語。次查被告提出五
    萬元之本票其中一張係八十七年十二月十日簽發，另一張為八十八年一月二十四
    日簽發且均未載明受款人，且八十八年一月與被告自稱欠款日期八十五、六年已
    相隔二年，亦不相符，另據證人劉勝興在原審證稱乙○○自八十八年四月十二日
    起受僱於伊在大埤工作，從星期一至星期六每日工作，晚上住伊家，星期日則一
    起出去釣魚，沒有出去，一直工作至今都沒請假過，八十八年六月十二日那天確
    實沒有離開，如非星期日，都不會出門。足認乙○○謂其於案發時在雲林工作未
    回水里一節堪認實在。被告稱乙○○於八十八年六月十二日在中投公路一休息站
    將安非他命交伊抵押一節，顯非有據，況若將安非他命交與抵押亦不可能連同電
    子磅秤一併交付。被告辯稱該磅秤小看起來很可愛才要乙○○留下云云亦違常情
    而不可信。被告於警訊時亦坦認前揭安非他命係伊所購入，電子磅秤及夾鏈袋為
    其所有。再查扣案之安非他命達三五‧四九九公克，而被告於偵查中自承其施用
    安非他命極少，持有大量之安非他命及一般用以秤重分裝使用之電子磅秤且其
    三大包夾鏈袋內皆有分裝安非他命用之小塑膠袋計有一二六個，（其餘大型塑膠
    袋應非本案所用），顯係用以分裝安非他命以備出售無疑，其販賣安非他命之意
    圖甚明，所辯無非飾卸之詞，不足採信，此外復有安非他命十一包毛重三五‧四
    九九公克，電子磅秤一台及分裝袋三大包扣案為證，而扣案之疑似安非他命白粉
    ，經檢驗結果確為甲基安非他命亦有行政院衛生署管制藥品管理局藥物檢驗成績
    書在卷可稽。至被告經測謊結果雖無說謊反應，惟其就乙○○交付安非他命及未
    曾販賣安非他命（本件係意圖販賣而持有）所為之測謊尚難據此即為有利於被告
    之認定。事證明確，被告之犯行洵堪認定，應予依法論科。
二、核被告所為係犯毒品危害防制條例第五條第二項之罪。原審為被告無罪之判決尚
    有未洽，檢察官上訴意旨，指摘原判決不當為有理由，應由本院將原判決撤銷改
    判。爰審酌被告犯罪之動機、目的、手段、所生危害及犯罪後態度等一切情狀，
    量處如主文第二項所示之刑。扣案之安非他命十一包毛重共三五‧四九九公克係
    毒品，應予沒收銷燬，電子磅秤一台、夾鏈袋三大包（內有小型塑膠袋一二六個
    ）係被告所有供犯罪所用之物，併依法宣告沒收。
三、據上論斷，應依刑事訴訟法第三百六十九條第一項前段、第三百六十四條、第二
    百九十九條第一項前段，毒品危害防制條例第五條第二項、第十八條第一項、第
    十九條第一項，判決如主文。
本案經檢察官丙○○到庭執行職務。
中      華      民      國    八十九     年      六       月    二十七  日
                                  臺灣高等法院臺中分院刑事第六庭
                                        審判長法  官  李  文  雄
                                              法  官  陳  嘉  雄
                                              法  官  龔  永  昆
右正本證明與原本無異。
如不服本判決應於收受送達後十日內向本院提出上訴書狀，其未述上訴之理由者並
得於提起上訴後十日內向本院補提理由書（均須按他造當事人之人數附繕本）。
                                              書記官  陳  麗  玉
中      華      民      國    八十九     年      六       月    二十八  日
毒品危害防制條例第五條第二項：
意圖販賣而持有第二級毒品者，處五年以上有期徒刑，得併科新台幣五百萬元以下罰
金。
                                                                        Ｉ


司法院資訊處製作；財團法人民間司法改革基金會備份。
